臺灣高雄地方法院刑事判決　　　　　　　94年度易字第1537號
　　公　訴　人　臺灣高雄地方法院檢察署檢察官
　　被　　　告　乙○○
上列被告因竊盜案件，經檢察官提起公訴（94年度偵緝字第1729
號），本院判決如下：
    主  文
乙○○無罪。
    理  由
一、公訴意旨略以：被告乙○○基於意圖為自己不法所有之犯意
    聯絡，於民國94年5 月11日8 時許，夥同一名姓名不詳之成
    年男子，在高雄市鹽埕區○○○路152 號（下稱本件處所）
    ，以由後面巷子從4 樓窗戶爬入屋內拿取方式，共同竊取甲
    ○○所有沈香木3 件、沈香木15台斤、LCD 螢幕一台、紫紗
    砂壼1 只（價值共約新台幣47萬5 千元，下稱本件失竊物）
    ，得手後轉賣他人所得共己花費之用，嗣為警據報循線查獲
    ，因認被告涉犯有刑法第321 條第1 項第2 款之逾越門扇竊
    盜罪嫌云云。
二、按被告未經審判證明有罪確定前，推定其為無罪；犯罪事實
    應依證據認定之，無證據不得認定犯罪事實；不能證明被告
    犯罪者，應諭知無罪之判決，刑事訴訟法第154 條第1 項、
    第2 項及第301 條第1 項分別定有明文。又刑事訴訟法上所
    謂認定犯罪事實之證據，係指足以認定被告確有犯罪行為之
    積極證據而言，該項證據自須適合於被告犯罪事實之認定，
    始得採為斷罪資料；事實之認定，應憑證據，如未能發現相
    當證據，或證據不足以證明，自不能以推測或擬制之方法，
    以為裁判基礎；而認定犯罪事實所憑之證據，雖不以直接證
    據為限，間接證據亦包括在內；然而無論直接或間接證據，
    其為訴訟上之證明，須於通常一般之人均不致有所懷疑，而
    得確信其為真實之程度者，始得據為有罪之認定，最高法院
    29年上字第3105號、40年臺上字第86號及76年臺上字第4986
    號分別著有判例可資參照。
三、訊據被告堅決否認有何竊盜犯行，辯稱：沒去過本件處所，
    不知本件失竊物由何人所竊；伊身體健康不佳，重物搬不動
    ；伊非扣案的錄影帶所拍攝之人等語。經查：
（一）證據能力之認定：
      按證人、鑑定人依法應具結而未具結者，其證言或鑑定意
      見，不得作為證據；被告以外之人於偵查中向檢察官所為
      之陳述，除顯有不可信之情況外，得為證據；被告以外之
      人於審判外之陳述，雖不符前4 條之規定（刑事訴訟法第
      159 條之1 、第15 9條之2 、第159 條之3 、第159 條之
      4）， 而經當事人於審判程序同意作為證據，法院審酌該
      言詞陳述或書面陳述作成時之情況，認為適當者，亦得為
      證據，刑事訴訟法第158 條之3 、第159 條之1 第2 項、
      第159 條之5 第1 項分別定有明文。本件證人林秀玲於偵
      查中具結而向檢察官所為之陳述，未見有何顯不可信之情
      況，得為證據。另證人甲○○於偵查中之證言未經具結，
      其警詢之證言被告亦不同意作為證據（見94年10月27日準
      備程序筆錄第2 頁），揆諸上開說明，證人甲○○之證言
      不得為證據。末就卷內所附錄影帶翻拍照片4 張，被告固
      不同意作為證據，然被告並無提供事證供本院認定該照片
      之取得，係出於違法方式，是該照片4 張具有證據能力無
      訛，合先敘明。
（二）被告乙○○有於上開時間，在本件處所，竊取本件失竊物
      之事實一節，固有證人林秀玲之結證、現場監視錄影光碟
      1 片及翻拍照片4 張為證。而證人林秀玲結證稱：不知道
      本件失竊物是否由被告所竊取，無法辨認翻拍照片所示之
      人，但光碟所示之人，其一是乙○○等語（見94偵字第12
      411 號卷第13頁）。然本院當庭勘驗光碟，該光碟拍攝影
      片日期為94年5 月11日，在1 時49分47秒許，有1 個身穿
      白色短袖Ｔ恤，白色短褲的男子走進來，臉部影像模糊；
      在1 時58分許，有2 名男子先後走出，只有背影畫面出現
      ；在1 時59分57秒，有2 名男子搬1 個長長的東西出現的
      畫面，白色衣服男子嘴巴有咬著手電筒，走在後面，臉部
      影像模糊不清楚（見94年11月10日審判筆錄第5 頁）。再
      參以翻拍照片4 張，影像模糊，無法辨認其內人影面容（
      見警卷第9 、10頁），是認證人林秀玲之結證，僅係個人
      臆測之詞，無法遽此認定上開光碟片及翻拍照片內所示影
      像之人係被告無訛。
（三）高雄市警察局鹽埕分局於94年5 月24日18時，在乙○○位
      於高雄市鹽埕區○○○路130 號2 樓住處，經乙○○同意
      後執行搜索，並未發現本件失竊物之事實，業經證人即警
      員邱水杉結證稱：當日搜索未扣到任何物品（見94年11月
      10日審判筆錄第4 頁）。此外，復有搜索扣押筆錄及無應
      扣押之物證明書各1 紙在卷可查（見警卷第12至15頁），
      堪認依卷內事證，無法認定被告持有本件失竊物。
（四）綜上，本件被告被訴竊盜犯行，除證人林秀玲之證述外，
      並無其他積極證據可資證明被告有公訴意旨所指之竊盜犯
      行，則被告是否確有竊盜犯行，仍須調查其他事證以認證
      人林秀玲之證述是否為真。惟依卷內現存證據資料以觀，
      已無其他積極證據可資證明被告有上開犯行，尚難僅憑證
      人林秀玲之證述，即認被告確有竊取本件失竊物之犯行。
      此外，復查無其他積極證據足認被告有何竊盜犯行，揆諸
      前揭說明，既不能證明被告犯罪，即應為無罪之諭知。
據上論斷，應依刑事訴訟法第301 條第1 項，判決如主文。
中　　華　　民　　國　　94　　年　　11　　月　　24　　日
                        刑事第二庭審判長法  官  邱永貴
                                        法  官  陳銘珠
                                        法  官  何佩陵
以上正本證明與原本無異。
如不服本判決，應於判決送達後10日內，向本院提出上訴狀。
中　　華　　民　　國　　94　　年　　11　　月　　24　　日
                                        書記官  張家瑜
